臺灣高雄地方法院刑事判決　　　　　 100年度審易字第3693號
公　訴　人　臺灣高雄地方法院檢察署檢察官
被　　　告　馬志強
　　　　　　徐世旻
上列被告因竊盜案件，經檢察官提起公訴（100 年度偵字第2412
0 號、第27648 號），嗣因被告於本院準備程序中就被訴事實為
有罪之陳述，本院告知被告簡式審判程序之旨，並聽取當事人之
意見後，裁定改依簡式審判程序進行，判決如下：
    主  文
馬志強共同犯攜帶兇器竊盜罪，處有期徒刑陸月，如易科罰金，
以新臺幣壹仟元折算壹日。緩刑貳年，緩刑期間付保護管束，並
應向指定之政府機關、政府機構、行政法人、社區或其他符合公
益目的之機構或團體，提供肆拾小時之義務勞務。
徐世旻共同犯攜帶兇器竊盜罪，處有期徒刑柒月。緩刑貳年，緩
刑期間付保護管束，並應向指定之政府機關、政府機構、行政法
人、社區或其他符合公益目的之機構或團體，提供肆拾小時之義
務勞務。
    事  實
一、馬志強與徐世旻意圖為自己不法之所有，共同基於竊盜之犯
    意聯絡，於民國100 年5 月28日22時50分許，由徐世旻騎乘
    車牌號碼P2F-778 號普通重型機車搭載馬志強前往高雄市○
    鎮區鎮○路R5捷運站1 號停車場後，將機車停放在夏長清所
    有之車牌號碼ZJJ-429 號輕型機車旁，由徐世旻擔任把風工
    作，馬志強則持其所有、客觀上可供作兇器使用之鐵製T 型
    扳手1 支（未扣案）下手竊取該輕型機車之引擎啟動桿心組
    1 組（價值新臺幣〈下同〉3,200 元），得手後，徐世旻即
    騎乘其上開重型機車搭載馬志強離開現場。經夏長青發現後
    報警處理，經警方調閱路口監視器錄影畫面，始循線查悉上
    情。
二、案經夏長青訴由高雄市政府警察局前鎮分局移送臺灣高雄地
    方法院檢察署檢察官偵查起訴。
    理  由
一、本件被告馬志強、徐世旻所犯並非死刑、無期徒刑、最輕本
    刑為3 年以上有徒刑之罪或高等法院管轄第一審案件，而其
    於準備程序進行中，被告先就被訴事實為有罪之陳述，經法
    官告知簡式審判程序之旨，並聽取公訴人及被告之意見後，
    本院認適宜改依簡式審判程序進行，爰依刑事訴訟法第273
    條之1 第1 項規定，裁定改以簡式審判程序進行，合先敘明
    。
二、訊據被告2 人對於上揭事實均坦承不諱，核與證人即被害人
    夏長青及其配偶陳麗雪各於警詢時所為之證詞相符（見警卷
    第7 、8 頁），並有高雄市政府警察局前鎮分局草衙派出所
    扣押筆錄、扣押物品目錄表、贓物認領保管單、監視錄影器
    擷取畫面翻拍照片、扣押物品及現場蒐證照片、車牌號碼P2
    F-778 號及ZJJ-429 號之車輛詳細資料報表等件在卷可查（
    見警卷第9 、10、12、13、15至20、26、27頁），足認被告
    2 人之任意性自白與事實相符，應堪採信。綜上，本案事證
    明確，被告2 人之犯行堪以認定，應依法論罪科刑。
三、按刑法第321 條第1 項第3 款之攜帶兇器竊盜罪，係以行為
    人攜帶兇器竊盜為其加重條件，此所謂兇器，其種類並無限
    制，凡客觀上足對人之生命、身體、安全構成威脅，具有危
    險性之兇器均屬之，且祇須行竊時攜帶此種具有危險性之兇
    器為已足，並不以攜帶之初有行兇之意圖為必要，其兇器之
    由來如何，亦無所限制（最高法院79年台上字第5253號判例
    、95年度台上字第3328號判決意旨參照）。查被告2 人於上
    揭時、地為竊盜犯行所攜帶、使用之T 型扳手，為鐵製品、
    長約15公分，並可用來拆卸機車零件等情，業據被告馬志強
    供承在卷（見本院卷第23頁），足認該T 型扳手係屬質地堅
    硬之物，客觀上可對人之生命、身體、安全構成威脅，具有
    危險性，要屬上揭規定所指之兇器無誤。是核被告2 人所為
    ，均係犯刑法第321 條第1 項第3 款之攜帶兇器竊盜罪。被
    告2 人就上開犯行，有犯意聯絡及行為分擔，為共同正犯。
    爰審酌被告2 人為貪圖小利，竟共同以上開方式竊取被害人
    夏長青所有之上開財物，所為並非可取，復審酌被告馬志強
    係高職肄業之教育程度，被告徐世旻則係高職畢業、家庭及
    經濟生活狀況均非不佳，以及被告2 人所竊取之上開物品業
    經夏長青領回，有贓物認領保管單1 紙在卷可查，所受損害
    已獲減輕，並考量被告馬志強始終坦承犯行，犯後態度良好
    ，而被告徐世旻於偵查中飾詞否認犯行，於本院審理時始願
    坦承犯行等一切具體情狀，各量處如主文所示之刑，並就被
    告馬志強部分諭知易科罰金之折算標準，以資懲儆。又查被
    告2 人前未曾因故意犯罪受有期徒刑以上刑之宣告，有卷附
    臺灣高等法院被告前案紀錄表2 份可佐，茲念其等僅因一時
    失慮，以致誤罹刑章，諒以經此偵審程序，理當知所警惕，
    信無再犯之虞，且被告2 人已支付被害人18,500元而達成和
    解，有和解書1 份附卷可證（見本院卷第32頁），並參酌被
    告2 人年紀甚輕，目前均為替代役男，有被告2 人之個人基
    本資料查詢結果各1 紙在卷可查，本院因認前開所宣告之刑
    以暫不執行為適當，爰均予諭知緩刑2 年，以啟自新。然為
    促使被告2 人日後得以知曉尊重法治之觀念，本院乃認除前
    開緩刑宣告外，另有賦予被告一定負擔之必要，遂併予諭知
    被告2 人應向指定之政府機關、政府機構、行政法人、社區
    或其他符合公益目的之機構或團體提供40小時之義務勞務，
    並均於緩刑期間付保護管束，以期符合本件緩刑之目的。至
    供被告2 人犯前開加重竊盜罪所用之T 型扳手1 支，雖為被
    告馬志強所有，然並未扣案，且馬志強供稱已將之丟棄等語
    （見本院卷第23頁），為免日後執行困難，經裁量後，認不
    予宣告沒收為宜，附此敘明。
據上論斷，應依刑事訴訟法第273 條之1 第1 項、第299 條第1
項前段，刑法第28條、第321 條第1 項第3 款、第74條第1 項第
1 款、第2 項第5 款、第93條第1 項第2 款，判決如主文。
本案經檢察官劉慕珊到庭執行職務。
中    華    民    國  100     年    12    月    15    日
                      刑事第十庭  法  官  陳芸珮
以上正本證明與原本無異。
如不服本判決應於收受送達後10日內向本院提出上訴書狀，並應
敘述具體理由；如未敘述上訴理由者，應於上訴期間屆滿後20日
內向本院補提理由書（均須按他造當事人之人數附繕本）「切勿
逕送上級法院」。
中    華    民    國   100    年    12    月    16    日
                                  書記官  冒佩妤
附錄本案論罪科刑法條：
中華民國刑法第321條第1項第3款：
犯竊盜罪而有下列情形之一者，處6 月以上、5 年以下有期徒刑
，得併科新臺幣10萬元以下罰金：
三、攜帶兇器而犯之者。